【裁判字號】    98,訴,1691
【裁判日期】    981231
【裁判案由】    毒品危害防制條例
【裁判全文】
臺灣高雄地方法院刑事判決              98年度訴字第1691號
公  訴  人  臺灣高雄地方法院檢察署檢察官
被      告  甲○○
上列被告因毒品危害防制條例案件，經檢察官提起公訴（98年度
毒偵字第4687、4795、5285號），本院依簡式審判程序，判決如
下：
    主  文
甲○○施用第一級毒品，共參罪，均累犯，各處有期徒刑拾月。
應執行有期徒刑貳年貳月。
    事  實
一、甲○○前於民國90年間，因施用毒品案件，經本院以90年度
    毒聲字第6871號裁定送觀察、勒戒後，認無繼續施用毒品之
    傾向，於91年3 月1 日執行完畢釋放出所，並由臺灣高雄地
    方法院檢察署檢察官以91年度毒偵緝字第52號為不起訴處分
    確定。復於前開觀察、勒戒處分執行完畢釋放後5 年內之92
    年間，因施用毒品案件，經本院以93年度簡字第2510號判決
    判處有期徒刑8 月確定；又犯竊盜案件，經本院以93年度簡
    字第4035號判決判處有期徒刑6 月確定，上開2 罪接續執行
    ，於94年10月25日執行完畢。詎其猶不知戒除毒癮，而為下
    列犯行：
  (一)基於施用第一級毒品海洛因之犯意，於98年6 月14日某時許
    ，在高雄市○○區○○路之住處內，以針筒注射之方式，施
    用第一級毒品海洛因1 次。嗣於98年6 月16日12時35分許，
    ，因另涉竊盜案件為警查獲，並得其同意採尿送驗，結果呈
    嗎啡陽性反應，而悉上情。
  (二)基於施用第一級毒品海洛因之犯意，於98年7 月4 日12時許
    ，在高雄市○○區○○路之住處內，以針筒注射之方式，施
    用第一級毒品海洛因1 次。嗣於98年7 月6 日13時30分許，
    在高雄市○○區○○路與高鐵路口，因形跡可疑，為警攔查
    ，徵得其同意採尿送驗，結果呈嗎啡陽性反應，而悉上情。
  (三)基於施用第一級毒品海洛因、第二級毒品甲基安非他命之犯
    意，於98年7 月21日某時許，在高雄市○○區○○路之住處
    內，同時施用第一級毒品海洛因及第二級毒品甲基安非他命
    1 次。嗣於98年7 月22日20時14分許，為警得其同意採尿送
    驗，結果呈嗎啡、甲基安非他命陽性反應，而悉上情。
二、案經高雄市政府警察局鼓山分局、左營分局報請臺灣高雄地
    方法院檢察署檢察官偵查起訴。
    理  由
一、被告甲○○所犯係法定刑為死刑、無期徒刑、最輕本刑為3
    年以上有期徒刑以外之罪，於準備程序進行中被告就被訴事
    實為有罪陳述，由受命法官告知簡式審判程序要旨並聽取其
    與檢察官之意見，經被告同意適用簡式審判程序後，本院亦
    認無不得或不宜改依簡式審判程序進行之處，爰依刑事訴訟
    法第273 條之1 第1 項、第284 條之1 規定，本院合議庭裁
    定由受命法官獨任進行簡式審判程序，合先敘明。
二、上揭事實，業據被告於本院審理中坦承不諱，復有高雄市政
    府警察局鼓山分局98年查獲毒品案件嫌疑人尿液代碼－姓名
    對照登記表（代碼：E158）暨高雄市立凱旋醫院98年7 月1
    日濫用藥物尿液檢驗報告（轉碼編號：A00000000 ）、高雄
    市政府警察局左營分局毒品案嫌疑人尿液代碼與姓名對照表
    （代碼：C98332）暨高雄市立凱旋醫院98年7 月16日濫用藥
    物尿液檢驗報告（轉碼編號：A00000000 ）、濫用藥物尿液
    檢體監管紀錄表（檢體編號：C98360）暨高雄市立凱旋醫院
    98 年8月12日濫用藥物尿液檢驗報告（轉碼編號：
    A00000000 ）、高雄醫學大學附設中和紀念醫院98年11月16
    日濫用藥物尿液檢驗報告（報告編號：0000-000）各1 份在
    卷可稽，足認其自白核與事實相符，堪予採信。
三、修正毒品危害防制條例就施用毒品者，只於「初犯」及「五
    年後再犯」2 種情形有其追訴條件之限制，即須於初犯經觀
    察勒戒或強制戒治釋放後，5 年內均無施用毒品之行為，始
    能認其前所實施之觀察勒戒或強制戒治已足遮斷毒癮，而得
    於5 年後再犯時，再適用初犯之規定，重行觀察勒戒程序。
    倘5 年內已經再犯，被依法追訴處罰，縱其第3 次（或第3
    次以上）施用毒品之時間在初犯釋放5 年以後，即與「5 年
    後再犯」之情形有別，且因已於「5 年內再犯」，顯見其再
    犯率甚高，原實施觀察勒戒或強制戒治，已無法收其實效，
    而無5 年遮斷效之存在，自無再經觀察勒戒及強制戒治之必
    要，得逕行追訴處罰（最高法院95年度第7 次、97年度第5
    次刑事庭會議決議參照）。是被告前有如事實欄所載於91年
    3 月1 日觀察、勒戒執行完畢釋放後，5 年內再犯施用毒品
    案件，經判處徒刑確定等情，有臺灣高等法院被告前案紀錄
    表1 份附卷可參，則依前開說明，應依法追訴，本院自得予
    以論罪科刑。
四、核被告所為，係犯毒品危害防制條例第10條第1 項之施用第
    一級毒品罪3 罪及同條第2 項之施用第二級毒品罪。其於犯
    罪事實欄一、(三)所載該次同時施用海洛因及甲基安非他命，
    而以一行為同時觸犯施用第一級毒品與第二級毒品2 罪，為
    想像競合犯，應從一重以施用第一級毒品罪論處，檢察官遽
    謂被告係分別施用第一、二級毒品（基於罪疑唯輕原則，在
    別無證據足資認定被告係分別施用第一、二級毒品下，本院
    僅能寬認被告此次之施用第一、二級毒品犯行，係同時為之
    ），因認被告此部分之施用第一、二級毒品犯行應予分論併
    罰，尚有未合。被告為施用而持有第一、二級毒品之低度行
    為，為施用第一、二級毒品之高度行為所吸收，俱不另論罪
    。又被告所犯上開3 罪，犯意各別，行為互殊，應予分論併
    罰。被告有如事實欄所載之前科紀錄，於94年10月25日執行
    完畢等情，有前揭臺灣高等法院被告前案紀錄表1 份可案，
    其受徒刑執行完畢後，5 年以內故意再犯本件有期徒刑以上
    之3 罪，應依刑法第47條第1 項論以累犯，並加重其刑。爰
    審酌被告前因施用毒品案件，經施以觀察勒戒及刑之執行後
    ，竟再為本件犯行，足見其惡習已深，且戒絕毒癮之意志不
    堅，未能體悟施用毒品對自己、家人造成之傷害及社會之負
    擔，自屬可議；惟念其犯後態度良好，並於審理中能坦承全
    部犯行及施用毒品本質上係屬戕害自身健康之行為，尚未直
    接危害他人，反社會性程度應屬較低等一切情狀，量處如主
    文所示之刑，以資懲儆。
據上論斷，應依刑事訴訟法第273 條之1 第1 項、第284 條之1
、第299 條第1 項前段，毒品危害防制條例第10條第1 項、第2
項，刑法第11條前段、第55條、第47條第1 項、第51條第5 款，
判決如主文。
本案經檢察官黃子宜到庭執行職務。
中    華    民    國    98    年    12    月    31    日
                  刑事第十二庭    法  官  王品惠
以上正本證明與原本無異。
如不服本判決，應於收受送達後10日內向本院提出上訴書狀。
中    華    民    國    98    年    12    月    31    日
                                  書記官  李文廣
附錄本判決論罪科刑法條全文：
毒品危害防制條例第10條
施用第一級毒品者，處6月以上5年以下有期徒刑。
施用第二級毒品者，處3年以下有期徒刑。

司法院資訊處製作；財團法人民間司法改革基金會備份。
